【裁判字號】    99,智簡上,14
【裁判日期】    991209
【裁判案由】    違反商標法
【裁判全文】
臺灣桃園地方法院刑事判決            99年度智簡上字第14號
上  訴  人
即  被  告  藍雯瑩
            藍汶筑
上列上訴人即被告因違反商標法案件，不服中華民國99年8 月27
日本院99年度桃智簡字第35號第一審刑事簡易判決（聲請簡易判
決處刑書案號：臺灣桃園地方法院檢察署99年度偵字第12535 號
），提起上訴，本院管轄之第二審合議庭判決如下：
    主      文
上訴駁回。
藍雯瑩、藍汶筑均緩刑貳年。
    事實及理由
一、本案經本院管轄之第二審合議庭審理結果，認原審以上訴人
    即被告藍雯瑩、藍汶筑所犯商標法第82條之明知為仿冒商標
    商品，意圖販賣而陳列罪，各判處拘役40日，如易科罰金，
    均以新臺幣（下同）1,000元折算1日，並諭知扣案之仿冒「
    LV」皮包1 個沒收，經核其認事用法及量刑均無不當，應予
    維持，並引用原審刑事簡易判決書所記載之事實及理由（如
    附件所示）。
二、上訴人上訴意旨略以：上訴人皆已坦承犯行，且與告訴人達
    成和解，請求給予緩刑之諭知等語。按法官於有罪判決如何
    量處罪刑，甚或是否宣告緩刑，均為實體法賦予審理法官裁
    量之刑罰權事項，法官行使此項裁量權，自得依據個案情節
    ，參酌刑法第57條所定各款犯罪情狀之規定，於法定刑度內
    量處被告罪刑；除有逾越該罪法定刑或法定要件，或未能符
    合法規範體系及目的，或未遵守一般經驗及論理法則，或顯
    然逾越裁量，或濫用裁量等違法情事之外，並不得任意指摘
    其量刑違法，最高法院80年台非字第473 號、75年台上字第
    7033號、72年台上字第6696號、72年台上字第3647號著有判
    例均可資參照。準此，法官量刑或未諭知緩刑，如非有上揭
    明顯違法之情事，自不得擅加指摘其違法或不當。經查，原
    審審酌上訴人意圖販賣而陳列之仿冒商標商品數量僅1 個，
    犯罪所生之危害非大、犯罪之動機、目的、手段尚屬平和、
    素行、犯後態度等一切情狀，分別量處拘役40日，並均諭知
    易科罰金之折算標準，及就扣案之仿冒「LV」皮包1 個予以
    沒收，經核並無不合。執此，原審認事用法並無不當，量刑
    亦屬妥適，上訴人提起本件上訴，為無理由，應予駁回。
三、惟查，上訴人前均未曾因故意犯罪受有期徒刑以上刑之宣告
    ，此有臺灣高等法院被告前案紀錄表各1 份在卷可按，其犯
    後坦承犯行，且業與告訴人達成和解，此有協議書1 紙附卷
    足憑，足見上訴人已有悔悟之情，渠等乃一時失慮，致罹刑
    章，惡性不深，經此偵、審程序及刑之宣告後，日後行為舉
    止自當知所警惕，信無再犯之虞，本院因認前開宣告之刑，
    以暫不執行為適當，爰併宣告緩刑2年，以啟自新。
據上論斷，應依刑事訴訟法第455條之1 第1項、第3項、第368條
、第373條，刑法第74條第1項第1款，判決如主文。
本案經檢察官黃俊華到庭執行職務。
中    華    民    國    99    年    12    月    9     日
                  刑事第六庭  審判長法  官  錢建榮
                                    法  官  游智棋
                                    法  官  黃翊哲
以上正本證明與原本無異。
本件不得上訴。
                                    書記官  蔡紫凌
中    華    民    國    99    年    12    月    9     日

司法院資訊處製作；財團法人民間司法改革基金會備份。
